【裁判字號】    92,上易,64
【裁判日期】    920403
【裁判案由】    妨害名譽
【裁判全文】
臺灣高等法院刑事判決                            九十二年度上易字第六四０號
    上 訴 人  柯賜海
    即自訴人
    被    告  張榮華
右上訴人因被告妨害名譽案件，不服臺灣臺北地方法院九十二年度自字第七九號，中
華民國九十二年二月十三日第一審判決，提起上訴，本院判決如左：
    主  文
上訴駁回。
    理  由
一、本件自訴意旨略以：被告於民國九十一年十二月六日未經查證有說謊前科之北檢
    發言人說詞及其散發之文件，不實報導自訴人為重大經濟犯、詐財二‧二億、侵
    占他人四棟房子、虛設假公司詐財，因認被告涉有刑法之誹謗罪嫌等語。
二、按提起自訴，應於自訴狀內記載被告之性別、年齡、職業或其他足資辨別之特徵
    、犯罪事實及證據，刑事訴訟法第三百二十條第二項第一款、第二款定有明文，
    此乃法定必備之程式，不因自訴人
    應諭知不受理之判決，而不受理判決，得不經言詞辯論為之，此於自訴程序準用
    之，刑事訴訟法第三百四十三條、第三百零三條第一款、第三百零七條亦有明定
    。
三、查本件自訴人柯賜海提起自訴，並未於自訴狀明確記載被告張榮華性別、年齡、
    職業及其他足資辨別之特徵，復未記載被告如何誹謗之犯罪事實及足資證明被告
    犯罪事實之證據，經原審於九十二年一月二十四日裁定命自訴人於裁定送達後五
    日內補正上開法定應備程式，自訴人於九十二年二月六日收受裁定後，除具狀指
    摘臺灣臺北地方法院檢察署違法辦案，致自訴人遭受押，及原審法院違法開庭
    ，同時表示被告犯罪證據均在被告所營媒體，應命被告提出外，全無提及被告有
    何誹謗事實及證據，亦未補正被告之性別、年齡、職業及其他足資辨別之特徵，
    自訴程式顯有違背法律規定，自訴人復逾期未補正相關法定必備程式，依前開說
    明，本件自訴之起訴程式即有未備，原審因而不經言詞辯論，諭知不受理判決，
    經核並無違誤。
四、自訴人上訴意旨略以：本案被上訴人（即被告）誹謗的證據全在其所營媒體。為
    此恭請鈞座依刑事訴訟法第一百六十三條明定：「法院因發見真實之必要，應依
    職權調查證據。當事人、辯護人、代理人或輔佐人得請求調查證據。並得於調查
    證據時，訊問證人、鑑定人或被告。」依法調閱被上訴人（即被告）之誹謗報導
    證據查辦。今阿海連遭被告誹謗，且被上訴人（即被告）一再自認刑不上媒體。
    身為無冕王，一筆在握、一口在嘴、高下隨心、輕鬆自如。以為褒之可以上九重
    天，貶之可下十八層地獄，以偏蓋全，捕風捉影，歪曲事實，看到黑影就開槍的
    誹謗。且阿海更橫遭慘無人道的「凌之刑」。殘酷加凌也加遲的囚禁近七個月在
    終日見不到太陽、星星、月亮、報紙、電視、家書、流浪狗˙˙˙˙的與世隔絕
    、亂世至苦、水深火熱、人間煉獄˙˙˙˙的「枉死城」（即「北所」）禁見房
    。尤須面對「天下神判！判！判！」薛神判（即檢察官薛維平大人）在查不到其
    事先對內設定，對外謗稱：「˙˙˙柯賜海是重大經濟犯，詐財二˙二億，侵占
    他人四棟房子˙˙˙」之證據。無法收場。再違法「開發一些小！小！小假案」
    對柯賜海扣罪。再對外謗稱：「˙˙˙柯賜海虛設假公司對外詐財˙˙˙」。但
    卻不敢提及詐財金額。以維護其「司法威信」，及給「國人、滅海指揮官、阿扁
    交代？」但被告身為「天下神媒又體」，明知北檢發佈消息疑點重重。竟不予小
    心查證，即誹謗報導。趁阿海受「凌遲之刑」而交相誹謗！誹謗！再誹謗。但上
    蒼卻看不下人間這場大醜劇。以無形力量助阿海在「天下極陰」之生死磁場「枉
    死城」禁見房內打通念力任、督二脈。並潑墨為血、運筆為劍的練就集倚天劍、
    屠龍刀、砍妖刀、斬玄劍、井中月寶刀˙˙˙等劍氣合而為一「斬官血劍」絕招
    ；及「降官十八掌」神功，及「告官十八紙」氣功（即一口氣刻寫十八份狀紙）
    。更拼命揮砍「鐵證如山的斬官血劍」及發揚那「昂首振臂、洋洋灑灑、訟海昇
    煙、沸沸揚揚的鋪陳心版上那法術、技術、心術、藝術、學術等五術揮桿戰五毒
    ˙˙˙」的訟林平冤念力。苦戰那揮砍「自由心證的尚方寶劍」，及運行那「刀
    筆在握、高下隨心、輕鬆自如。認事用法我最行，不必相送的獨裁、獨判、獨證
    、獨論、獨斷等五毒齊下照顧阿海˙˙˙」之訴海滅海念力的「天下神判！判！
    判！」薛神判所統領的「扁大軍」決戰於「枉死城」與「閻羅殿」（即「北檢」
    ）之間的天空。戰得風雲變色、日月無光、天搖地動、忠狗也為之狂吠、野鶴也
    為之驚啼、浮雲也為之停留、游魚也為之跳躍（即阿海台南故鄉魚塭的魚兒見阿
    海前來餵食之跳動狀）。勝敗未分之際。已有幾位似知天高高、地厚厚、「樹枯
    枯」、「海淺淺」˙˙˙的天下神判、深知阿海孤軍苦戰、談笑用兵的筆戰於「
    枉死城」外的淒慘悲情。認為阿海可欺？更以違法判決欺負阿海。連「天下神媒
    又體」也以落井下石之勢的趁機夾戰。看倌大人：您看得下去？有情有義的相挺
    啊！阿海是被逼戰的。抗爭已轉型成功的阿海絕非好訟之徒，好戰之士。以六年
    未提筆告人的阿海，在忍耐用盡，自心海發出這班忍無可忍的訴訟列車，將這些
    逼戰者恭送至那獻祭全民大公法、尋求自由、人權、公義、真理、名節˙˙˙的
    殿堂受審判、公論。阿海就是戰死「枉死城」也要替天行道教訓某些人。讓誹謗
    的「天下神媒又體」、「神記又者」，及違法判決的「天下神判」（不含誹謗案
    ）等人之子孫生生世世頂其「蓋世神功」及阿海在「枉死城」內抱病加痛也抱怨
    、含悲加憤也加恨？的血淚怒訴延續門風等語。
五、按提起自訴，自訴人應於自訴狀內記載被告之性別、年齡、職業或其他足資辨別
    之特徵、犯罪事實及證據，本件自訴人未於自訴狀明確記載被告性別、年齡、職
    業及其他足資辨別之特徵，及被告犯罪事實、證據等法定程式，經原審法院裁定
    定期補正，自訴人未遵期補正，已如前述。本件自訴人自訴程式既有違背法律規
    定，法院依法不得為實體審理。再檢察官就被告之犯罪事實，應負舉證責任，並
    指出證明之方法，刑事訴訟法第一百六十一條第一項定有明文。依刑事訴訟法第
    三百四十三條規定，亦為自訴程序所準用。本件自訴人提起自訴，依法就被告犯
    罪事實應負舉證責任。自訴人以犯罪證據均在被告處所，應由被告提出，依法無
    據。又法院為發現真實，得依職權調查證據，固為刑事訴訟法第一百六十三條第
    二項所明定。惟法院依該法條職權調查證據，係指起訴或自訴程式合法，並經檢
    察官或自訴人對被告犯罪事實為舉證責任後，法院為發現真實必要，始得依職權
    就具體個案為補充性調查；並非替代自訴人或檢察官補正自訴、起訴法定程式。
    本件自訴人自訴程式既有違背法律規定，本院自無從依上開法條規定為職權調查
    證據。至自訴人其餘上訴意旨所載，均在陳述遭受羈押之感想，並非補正自訴程
    式。足見自訴人上訴，為無理由，應予駁回，並不經言詞辯論為之。
據上論斷，應依刑事訴訟法第三百六十八條、第三百七十二條，第三百六十七條前段
、判決如主文。
中        華        民      國      九十二    年    四    月    三    日
                                      臺灣高等法院刑事第十四庭
                                          審判長法  官  陳  祐  輔
                                                法  官  洪  昌  宏
                                                法  官  陳  國  文
右正本證明與原本無異。
不得上訴。
                                                書記官  蔡  棟  樑
中      華      民      國    九十二    年      四      月      三      日


司法院資訊處製作；財團法人民間司法改革基金會備份。
